# R中的数据，逻辑，和函数

## 基础

### 向量取子集和逻辑运算

#### 问题

```{r}
x <- c(3, 4, 6, 1, NA, 8, 2, 5, NA, 9, 7)
```
    
`x[-c(1, 3)]`, `x[(length(x)-3):length(x)]`, `x[x < 5]`, `x[!(x < 5)]`的计算结果分别是？如何得到（不包含`NA`的）所有小于5的值的向量？

#### 答案

加上“且不为`NA`”的条件即可：

```{r}
x[x < 5 & !is.na(x)]
```

### 转换年份到世纪

#### 问题

写一个名为`as.century()`的函数，把存储着年份的向量，比如`years <- c(2014, 1990, 1398, 1290, 1880, 2001)`，转换成对应的世纪（注意，19XX年是20世纪），像这样：

```{r include=FALSE}
as.century <- function(x) x%/%100 + 1
```

```{r}
as.century(c(2014, 1990, 1398, 1290, 1880, 2001))
```

#### 答案

```{r eval=FALSE}
as.century <- function(x) x%/%100 + 1
```

### 分割时间为时和分

#### 问题

写名为`hour()`, `minute()`的函数，使得：

```{r include=FALSE}
hour <- function(x) x%/%100
minute <- function(x) x%%100
```

```{r}
times <- c(0512, 0719, 2358, 0501)
hour(times)
minute(times)
```

#### 答案

分别为求除以100的整数商和余数。

```{r eval=FALSE}
hour <- function(x) x%/%100
minute <- function(x) x%%100
```

### 转换年份到世纪

#### 问题

写一个名为`as.century()`的函数，把存储着年份的向量，比如`years <- c(2014, 1990, 1398, 1290, 1880, 2001)`，转换成对应的世纪（注意，19XX年是20世纪），像这样：

```{r include=FALSE}
as.century <- function(years) {
  centuries <- floor(years/100+1)
  return(centuries)
}
```

```{r}
years_1 <- c(2014, 1990, 1398, 1290, 1880, 2000)
as.century(years_1)
```

#### 答案 

```{r eval=FALSE}
as.century <- function(years) {
  centuries <- floor(years/100+1)
  return(centuries)
}
```

### 斐波那契数列

斐波那契数列是指$F = [1, 1, 2, 3, 5, 8, ...]$[^fibon]，其中：

[^fibon]: 也有$F_0=0, F_1=1$的说法，但是为了方便我们不用这个定义。

- $F_1 = 1$，$F_2 = 1$
- 从$F_3$开始，$F_i = F_{i-2} + F_{i-1}$

#### 问题

创建一个函数名为`fibon()`的函数，使得`fibon(i)`：

- 当$i\in \mathbb{Z}^+$时，返回向量$[F_1, F_2, \ldots, F_i]$
- 当$i\notin \mathbb{Z}^+$时，返回`` "请输入一个正整数作为`fibon()`的参数。" ``[^error-warn]

[^error-warn]: 虽然正规的做法是制造一个错误/警告

提示：

- 虽然在R中整数用`1L`, `2L`等表示，用户在被指示“输入整数”的时候很有可能输入的是`2`而不是`2L`. `2`是否等于`2L`?如果是，如何利用它检测输入的是否是整数？（`2`和`2L`都要被判定为“是整数”）
- 斐波那契数列前两位是定义，从第三位开始才是计算得出的。

```{r include=FALSE}
fibon <- function (len = 10) {
  if (len == as.integer(len) & len > 0) { #
    F <- c(1, 1) ## 前两项需要定义
    i <- 3 ## 从第三项开始计算
    while (i <= len) {
      F[i] <- F[i-2] + F[i-1]
      i <- i+1 ## R中不可以使用`i += 1`或者`i++`
    }
    return(F[1:len])
  } else {
    return("请输入一个正整数。")
  }
}
```

使用例：

```{r}
fibon(10); fibon(-5)
```

#### 答案

首先，因为$F_1 = 1$，$F_2 = 1$是定义，所以在函数中创建一个向量，名为`F`, 存储前两项：

```{r eval=FALSE}
fibon <- function(){
  F <- c(1, 1)
}
```

从$F_3$开始，$F_i = F_{i-2} + F_{i-1}$，翻译成R代码就是：

```{r eval=FALSE}
F[i] <- F[i-2] + F[i-1]
```

把它放进while循环里：

```{r eval=FALSE}
fibon <- function(len = 10){
  F <- c(1, 1)
  i = 3 ## 从3开始
  while (i <= len) { ## 到指定的数值结束
    F[i] <- F[i-2] + F[i-1] ## 每次计算并加入第i个元素
  }
}
```

最后加入正整数的判别，然后整合一下，完成：

```{r eval=FALSE}
fibon <- function (len = 10) {
  if (len == as.integer(len) & len > 0) { #
    F <- c(1, 1) ## 前两项需要定义
    i <- 3 ## 从第三项开始计算
    while (i <= len) {
      F[i] <- F[i-2] + F[i-1]
      i <- i+1 ## R中不可以使用`i += 1`或者`i++`
    }
    return(F[1:len])
  } else {
    return("请输入一个正整数。")
  }
}
```

## 进阶

### 函数的使用

#### 问题

`seq(0, 20, 5)`, `seq(by = 5, 0, 20`, 和`seq(by = 5, 0, y = 30, 20)`的结果分别是什么？

#### 答案

有命名的实际参数优先，未命名的实际参数按照形式参数定义时的顺序。若有命名实参的名字在形参中无匹配，将被放进`...`这个大箩筐。

形式参数定义时的顺序，可以通过帮助文档（`?seq`）获知。它是`from`, `to`, `by`, `length.out`, `along.with`, `...`.

`seq(0, 20, 5)`的三个实参都未命名。因此按照形参的顺序，即`seq(from = 0, to = 20, by = 5)`.

`seq(by = 5, 0, 20`有一个命名实参（`by = 5`），剩余未命名的`0`, `20`还是按顺序排，因此还是`seq(from = 0, to = 20, by = 5)`.

`seq(by = 5, 0, y = 30, 20)`多出了一个`y`，它被放进`...`，还是剩余未命名的`0`, `20`，因此仍然是`seq(from = 0, to = 20, by = 5)`.

### 创建一个有序数列

分别用`sapply()`, `rep()`, 和`rapply()`创建这样一个数列（向量）：$$x = \left(1\times1\times1, 1\times1\times2\ldots, 40\times50\times59, 40\times50\times60\right)$$

#### 基于`sapply()`

先创建`m`, `N`相乘的矩阵，再创建`l`乘这个矩阵形成的三维数组。最后化简为向量。

```{r eval=FALSE}
MN <- sapply(M, function(m){m*N})
LMN <- sapply(L, function(l){l*MN})
result <- as.vector(LMN)
```

或

```{r eval=FALSE}
MN <- sapply(M, "*", N)
LMN <- sapply(L, "*", MN)
result <- as.vector(LMN)
```


#### 基于`rep()`

```{r eval=FALSE}
MN <- rep(N, length(M)) * rep(M, each = length(N))
result <- rep(MN, length(L)) * rep(L, each = length(MN))
```

或（基于recycling rule, 回收规则）

```{r eval=FALSE}
MN <- N * rep(M, each = length(N))
result <- MN * rep(L, each = length(MN))
```

#### 基于`rapply()`

```{r eval=FALSE}
MN <- rapply(as.list(M), "*", N)
result <- rapply(as.list(L), "*", MN)
```

### 质数表

创建一个`pr()`函数，使`pr(i)`得到$(2, 3, 5, 7, 11, ... n)$, 其中`i`为大于或等于`3`的整数，$n$为小于`i`的最大质数。

```{r include=FALSE}
pr <- function(i){
  pnums <- 2L
  for (num in 3:i) {
    isPrime <- TRUE
    for (pnum in pnums) {
      if (pnum > sqrt(num)) {
        break
      } else if (num %% pnum == 0) {
        isPrime <- FALSE
        break
      }
    }
    if (isPrime) {
      pnums <- c(pnums, num)
    }
  }
  return(pnums)
}
```

```{r}
pr(100)
```

你能想到几种方法？哪一种更快？为什么？

#### 使用`for`循环

```{r eval=FALSE}
pr.for <- function(i){
  pnums <- 2L
  for (num in 3:i) {
    isPrime <- TRUE
    for (pnum in pnums) {
      if (pnum > sqrt(num)) {
        break
      } else if (num %% pnum == 0) {
        isPrime <- FALSE
        break
      }
    }
    if (isPrime) {
      pnums <- c(pnums, num)
    }
  }
  return(pnums)
}
```

#### 使用`while`循环

```{r eval=FALSE}
pr.while <- function(i){
  pnums <- 2L
  for (num in 3:i) {
    isPrime <- TRUE
    j = 1
    while (pnums[j] <= sqrt(num)){
      if (num %% pnums[j] == 0) {
        isPrime <- FALSE
        break
      }
      j = j+1
    }
    if (isPrime) {
      pnums <- c(pnums, num)  ## common mistake
    }
  } 
  return(pnums)
}
```

#### 使用`any` 

```{r eval=FALSE}
pr.any <- function(i){
  pnums <- 2L
  for (num in 3:i) {
    isPrime <- !any(num %% pnums[pnums <= sqrt(num)] == 0)
    if (isPrime) {
      pnums <- c(pnums, num)
    }
  }
  return(pnums)
}
```

#### 使用`all`

```{r eval=FALSE}
pr.all <- function(i){
  pnums <- 2L
  for (num in 3:i) {
    isPrime <- all(num %% pnums[pnums <= sqrt(num)] != 0)
    if (isPrime) {
      pnums <- c(pnums, num)
    }
  }
  return(pnums)
}
```

#### 使用`%in%

```{r eval=FALSE}
pr.in <- function(i){
  pnums <- 2L
  for (num in 3:i) {
    isPrime <- TRUE
    test <- pnums[pnums<=floor(sqrt(num))]
    isPrime <- !(0 %in% (num %% test))
    if (isPrime) {
      pnums <- c(pnums, num)  
    }
  }
  return(pnums)
}
```

#### 使用`lapply()`

```{r eval=FALSE}
pr.lapply <- function(i){
  pnums <- 2
  lapply(3:i, function(x){
    test <- pnums[pnums <= floor(sqrt(x))]
    if (all(x%%test != 0)) pnums <<- c(pnums, x)
  })
  return(pnums)
}
```
#### 使用`purrr`中的`map()`

```{r eval=FALSE}
library(purrr)
```

```{r eval=FALSE}
pr.map <- function(i){
  pnums <- 2L
  map(3:i, ~{
    test <- pnums[pnums<=floor(sqrt(.))]
    if (all(.%%test != 0)) pnums <<- c(pnums, .)
    })
  return(pnums)
}
```

```{r eval=FALSE}
pr.map1 <- function(i){
  pnums <- 2L
  map(3:i, ~{
    test <- pnums[pnums<=floor(sqrt(.))]
    if (!(0 %in% (.%%test))) pnums <<- c(pnums, .)
  })
  return(pnums)
}
```

```{r eval=FALSE}
pr.map2 <- function(i){
  pnums <- 2
  map(3:i, ~{
    test <- pnums[pnums<=floor(sqrt(.))]
    if (is.na(match(0, .%%test))) pnums <<- c(pnums, .)
  })
  return(pnums)
}
```



#### 整合

list(pr.for, pr.while, pr.any, pr.all, pr.in)

#### 小测速

```{r eval=FALSE}
n1 <- 100000
system.time(pr.for(n1))
system.time(pr.while(n1))
system.time(pr.any(n1))
system.time(pr.all(n1))
system.time(pr.in(n1))
system.time(pr.lapply(n1))
system.time(pr.map(n1))
system.time(pr.map1(n1))
system.time(pr.map2(n1))

```

```{r eval=FALSE}
```

#### 速度绘图



## 挑战

### 伪·OOP

#### 问题

使用且仅使用`function()`, `c()`, `list()`, `paste()`, `print()`函数，`<-`, `$`, `==`符号，和`if`，实现这样的效果：

```{r include=FALSE}
Pet <- function(name = NA, common_name = NA, binomial_name = NA, speak = NA){
  name <- name
  common_name <- common_name
  binomial_name <- binomial_name
  speak <- speak
  greet <- function(time = "not_specified"){
    intro <- paste("I'm a", common_name, "and my name is", name)
    if(time == "morning") print(paste("Good morning,", intro))
    if(time == "afternoon") print(paste("Good afternoon,", intro))
    if(time == "evening") print(paste("Good evening,", intro)) 
    if(time == "not_specified") print(paste("Hi,", intro))
  }
    paste("Hi, my name is ", name)
  list(name = name, common_name = common_name, binomial_name = binomial_name, speak = speak, greet = greet)
}


Turtle <- function(name = NA){
  Pet(name, "turtle", "Trachemys scripta elegans") ## 实现inheritance ## 龟没有叫声
}

Cat <- function(name = NA, sterilized = NA){
  sterilized <- sterilized ## 猫可能绝育 ## 新增attribute，实现了广义的polymorphism
  PetAaM <- Pet(name, "cat", "Felis catus", "meow")
  CatOnlyAaM <- list(sterilized = sterilized)
  c(PetAaM, CatOnlyAaM)
}

Pigeon <- function(name = NA){
  PetAaM <- Pet(name, "pigeon", "Columba livia", "coo")
}

## 实现了Python语境中的polymorphism
greet <- function(pet, time = "not_specified"){
  pet$greet(time)
}

binomial_name <- function(pet){
  pet$binomial_name
}
```

`Pigeon()`, `Turtle()`, `Cat()`分别创建一只鸽子， 一只乌龟和一只猫（即产生一个list，各自的元素展示如下）：

```{r}
Guoguo <- Pigeon("Guoguo")
Felix <- Cat("Felix", "TRUE")
Kazuya <- Turtle("Kazuya")

str(Guoguo)
str(Kazuya)
str(Felix)
```

注意，鸽子，乌龟和猫都有名字 (`name`)，通称 (`common_name`)，学名 (`binomial_name`)，和打招呼函数 (`greet()`)；此外，乌龟没有叫声`speak()`，猫额外地有绝育`sterilized`信息。可以这样查看信息和使用打招呼函数：

```{r}
Felix$binomial_name
Kazuya$greet("afternoon")
```

其中`greet()`的参数如果是`morning`, `afternoon`或`evening`，则返回`"Good <时间段> ..."`，否则返回`"Hi ..."`.

此外，另写两个仅对这些宠物使用的函数`binomial_name()`和`greet()`，使之能够这样使用：

```{r}
binomial_name(Kazuya)
greet(Guoguo)
```

**你可能需要的额外信息：**

鸽子，乌龟和猫的学名分别为Columba livia, Trachemys scripta elegans, Felis catus. 

`paste()`函数把多个字符串拼接成一个，其中参数`sep`指定连接符号，默认为空格：

```{r}
x <- "world"
paste("Hello", x, "Bye", x, sep = "---")
```

#### 答案

首先，把`Cat()`函数做出来，这个应该不难看懂：

```{r}
Cat <- function(name){
  name = name
  binomial_name <- "Felis catus"
  speak <- "Meow"
  greet <- function(time = "not_specified"){
    intro <- paste("my name is", name)
    if(time == "morning") print(paste("Good morning,", intro))
    if(time == "afternoon") print(paste("Good afternoon,", intro))
    if(time == "evening") print(paste("Good evening,", intro)) 
    if(time == "not_specified") print(paste("Hi,", intro))
  }
  list(name = name, binomial_name = binomial_name, speak = speak, greet = greet)
}
```

你可以对`Turtle()`和`Pigeon()`做同样的事情，但是这样会产生很多重复的代码。每当有重复的代码发生时，作为一个正经的编程语言，一定有方法去消除重复。这三类动物都是宠物，因此我们可以把共同的代码写进一个`Pet()`函数中，再定义不同种类的宠物。这是OOP的**inheritance和polymorphism的实现：**

```{r}
Pet <- function(name = NA, common_name = NA, binomial_name = NA, speak = NA){
  name <- name
  common_name <- common_name
  binomial_name <- binomial_name
  speak <- speak
  greet <- function(time = "not_specified"){
    intro <- paste("I'm a", common_name, "and my name is", name)
    if(time == "morning") print(paste("Good morning,", intro))
    if(time == "afternoon") print(paste("Good afternoon,", intro))
    if(time == "evening") print(paste("Good evening,", intro)) 
    if(time == "not_specified") print(paste("Hi,", intro))
  }
  list(name = name, common_name = common_name, binomial_name = binomial_name, speak = speak, greet = greet)
}

Pigeon <- function(name = NA){
  PetAaM <- Pet(name, "pigeon", "Columba livia", "coo")
}

Turtle <- function(name = NA){
  Pet(name, "turtle", "Trachemys scripta elegans") ## 实现inheritance ## 龟没有叫声
}

Cat <- function(name = NA, sterilized = NA){
  sterilized <- sterilized ## 猫可能绝育 ## 新增attribute，实现了广义的polymorphism
  PetAaM <- Pet(name, "cat", "Felis catus", "meow")
  CatOnlyAaM <- list(sterilized = sterilized)
  c(PetAaM, CatOnlyAaM)
}

## 实现了Python语境中的polymorphism
greet <- function(pet, time = "not_specified"){
  pet$greet(time)
}

binomial_name <- function(pet){
  pet$binomial_name
}
```

搞定！没有`class`，没有`self`，没有`__init__`，*it just works*.