# RStudio界面介绍，基本操作，和创建新项目 {#ch2}

## 界面

### 概览

#### 左下角：Console（控制台）

#### 右上角：Environment（环境），History（历史）和Connections（连接）

#### 右下角：Plots（绘图），Help（帮助），Files（文件），Packages（包）和Viewer（查看器）



#### 自定义

## 基本操作

### 执行代码

试着在console里输入`1+1`，并按回车以执行。你的console会显示：
```{}
> 1+1
[1] 2
```
其中`2`是计算结果， `[1]`我们在下一章再解释。`> 1+1`是你的input，`[1] 2`是console给出的output.

还是用`1+1`举例，在本书中，对于input和output的展示格式是这样的：
```{r}
1+1
```
注意到input中的`>`被省略了，这意味着你可以直接把代码从本书复制到你的console并按回车执行（因为它本身自带了`>`)，类似地，你从其他各种网站上找到的说明书，教程和论坛帖子中看到的R代码，也都是这种形式出现，你可以直接复制粘贴然后回车执行，很方便。

再来一个例子，试着在console里输入以下代码，打完每一行按回车执行或者换行（你可以直接复制粘贴，但是要脑补这是你一个字一个字打出来的）：
```{r}
library(datasets)
with(airquality, plot(Wind, Ozone, main = "Ozone and Wind in New York City", pch = 20))
model <- lm(Ozone ~ Wind, airquality)
abline(model, lwd = 2)
```

可以看到，在plots区，生成了一副漂亮的图表。（先别在意每行代码具体的作用，在之后的章节我会一一讲述）

这时，把RStudio关掉，再重新启动，你会发现你之前辛辛苦苦作的图付之一炬了。

### 记录和管理代码

初学者经常会在console里写代码，或者从别处复制代码，并执行。这对于一次性的计算（比如写统计学作业时用R来算线性回归的参数）很方便，但是如果你想保存你的工作，你需要把它记录在R文件里。如果你的工作比较复杂，比如有一个excel表格作为数据源，然后在R中用不同的方法分析，导出图表，这时候你会希望这些文件都集中在一起。你可以创建RProject来管理它们。



### 创建Project

### 管理

